【裁判字號】    92,交上易,176
【裁判日期】    920630
【裁判案由】    過失傷害
【裁判全文】
臺灣高等法院刑事判決                          九十二年度交上易字第一七六號
    上  訴  人
    即  被  告  甲○○
右上訴人因過失傷害案件，不服臺灣桃園地方法院九十一年度交易字第六八一號，中
華民國九十二年三月十一日第一審判決（起訴案號：臺灣桃園地方法院檢察署九十一
年度偵字第一九五九九號），提起上訴，本院判決如左：
    主      文
上訴駁回。
    事      實
一、甲○○平日以駕駛自小客車接洽業務為業，係以從事駕駛為其附隨業務之人，於
    民國九十一年七月三日，駕駛車牌號碼六Ｃ─七三八二號自用小客車沿國道一號
    高速公路由新屋往林口方向之北向道路行駛，於同日上午九時許，行經屬桃園縣
    中壢市○○○○道一號高速公路北向五十八公里七百公尺處，本應注意汽車在同
    一車道行駛時，後車與前車之間應保持隨時可以煞停之距離，並應注意車前狀況
    ，以隨時採取必要之安全措施，而依當時天候雨、道路鋪設柏油、路面濕潤、無
    缺陷、無障礙物、視距良好等一切情狀，顯無不能注意之情事，竟疏未注意，而
    自後追撞由乙○○所駕駛車牌號碼ＴＶ─九０八五號自小客車，致乙○○因而受
    有頸部第四、五及六椎間盤突出之傷害。甲○○於肇事後，在未有偵查犯罪職務
    之機關或公務員發覺其為犯罪人前，於現場處理之警員到場時，主動供承肇事犯
    罪，自首接受裁判。
二、案經乙○○訴由國道公路警察局第一警察隊報請臺灣桃園地方法院檢察署檢察官
    偵查起訴。
    理      由
一、訊據被告甲○○固對於右揭時、地駕駛車輛因過失自後方追撞告訴人乙○○車輛
    一事坦承不諱，惟矢口否認有因而導致傷害之犯行，辯稱：事故當時伊曾檢視乙
    ○○，當時並未見到乙○○身上有何明顯傷害云云。經查，告訴人乙○○因本件
    車禍受有頸部第四、五及六椎間盤突出之傷害，已據其提出大千醫院九十一年七
    月四日看診之診斷証明書一紙為憑，並經原審向財團法人長庚紀念醫院林口分院
    查詢得知，告訴人乙○○於九十一年九月二十七日至該院就診，主訴因車禍導致
    頸部及背部痛，並會延伸至右上臂，經核磁共振檢查顯示有輕微第五、六頸椎間
    之椎間盤突出症，此有該院於九十二年一月二十一日出具之（九二）長庚院法字
    第五０號函一紙附卷可稽，參以頸部椎間盤突出之傷勢，並無外傷，本非以肉眼
    目睹外觀即可知悉，仍須藉用科學儀器始能檢測得知，故被告之前開辯詞，顯係
    臨訟飾卸之詞，委無可採。按汽車在同一車道行駛時，後車與前車之間應保持隨
    時可以煞停之距離，並應注意車前狀況，以隨時採取必要之安全措施，此有道路
    交通安全規則第九十四條第一項、第三項定有明文，本件事故發生當時天候雨、
    道路鋪設柏油、路面濕潤、缺陷、無障礙物、視距良好等一切情狀，有警製道路
    交通事故調查報告表一紙在卷可參，顯無不能注意之情事，被告竟疏未注意保持
    安全距離及車前狀況以便隨時反應，致生本件事故，其有過失甚明灼然。被告應
    注意能注意而疏未注意上開規定致肇車禍，且告訴人乙○○確因本件車禍受傷，
    足認被告之過失行為與告訴人之傷害間確有相當因果關係，故本件事證明確，被
    告之過失犯行洵堪認定，應予依法論科。
二、被告平日以駕駛自小客車接洽業務為業，業據其於偵查及原審審理中供承在卷，
    係以從事駕駛為其附隨業務之人，其因駕駛業務上過失而傷害人之行為，核其所
    為，係犯刑法第二百八十四條第二項前段之業務過失傷害罪。被告於肇事後，在
    未有偵查權之機關或公務員發覺其為犯罪人前，向前往現場處理之警員主動供承
    肇事犯罪，自首而接受裁判，此有警訊筆錄在卷足憑，應依刑法第六十二條前段
    之規定減輕其刑。原審適用刑法第二百八十四條第二項前段、第六十二條前段、
    第四十一條第一項前段，罰金罰鍰提高標準條例第一條前段、第二條，爰審酌被
    告之過失程度、被害人所受之傷勢、迄今尚未與被害人達成和解，賠償其等損害
    ，及犯罪後之態度等一切情狀，量處有期徒刑月，並諭知易科罰金之折算標準
    ，以資懲儆。經核認事用法均無不合，量刑亦稱妥適。被告上訴意旨否認有過失
    責任，並以事故當時伊曾檢視乙○○，當時並未見到乙○○身上有何明顯傷害，
    且被害人又能開車回家或到法院開庭，可見其未受傷云云。惟查乙○○受有頸部
    第四、五及六椎間盤突出之傷害外表並看不出來，且並非受有該傷害即不能開車
    ，又其確有過失責任，已如前述。是被告之上訴核無理由，應予以駁回。
據上論斷，應依刑事訴訟法第三百六十八條，判決如主文。
本案經檢察官郭弘佑到庭執行職務。
中      華      民      國    九十二    年      六      月     三十     日
                              臺灣高等法院交通法庭
                                    審判長法  官  楊  照  男
                                          法  官  陳  炳  彰
                                          法  官  王  詠  寰
右正本證明與原本無異。
不得上訴。
                                          書記官  陳  媛  容
中      華      民      國    九十二    年      六      月     三十     日
附錄：本案論罪科刑法條全文
刑法第二百八十四條第二項
（過失傷害罪）
從事業務之人，因業務上之過失傷害人者，處一年以下有期徒刑、拘役或
一千元以下罰金，致重傷者，處三年以下有期徒刑、拘役或二千元以下罰


司法院資訊處製作；財團法人民間司法改革基金會備份。
